【裁判字號】    89,判,3344
【裁判日期】    891130
【裁判案由】    董監事選舉
【裁判全文】
最  高  行  政  法  院  判  決                  八十九年度判字第三三四四號
    再 審原 告  春煇建設股份有限公司
    代  表  人  甲○○
    再 審被 告  經濟部
    代  表  人  林信義
    參  加  人  黃麗齡
右當事人間因董監事選舉事件，再審原告對本院中華民國八十八年七月三十日八十八
年度判字第三二○三號判決提起再審之訴。本院判決如左︰
    主  文
再審之訴駁回。
再審訴訟費用由再審原告負擔。
    事  實
緣再審原告於民國八十五年十一月十四日檢附八十三年二月二十八日股東臨時會議事
錄、八十三年三月九日董事會議事錄、常務董事會議事錄及最高法院八十五年度台上
字第二三一○號民事判決等，向原處分機關臺北市政府建設局申請改選董監事、改選
董事長之變更登記。於八十六年四月十九日檢附同年月十二日董事會會議紀錄，申請
所在地遷址變更登記。案經臺北市政府建設局分別以八十六年四月七日建一字第八五
三五九五五九號函復原告改選董監事、改選董事長變更登記，符合規定，應予照准、
及以八十六年四月二十四日建一字第八六二八五六三二號函略以申請所在地遷址變更
登記，符合規定，應予照准。原告之原任董事黃麗齡（任期自八十年五月十三日至八
十三年五月十二日）就上開變更登記，訴經經濟部訴願決定，將臺北市政府建設局八
十六年四月七日建一字第八五三五九五五九號及八十六年四月二十四日建一字第八六
二八五六三二號函撤銷。再審原告不服，提起再訴願，遭行政院再訴願決定駁回，乃
循序提起行政訴訟。經本院以八十八年度判字三二○三號判決（下稱原判決）駁回在
案。再審原告以，原判決顯有判決理由與主文矛盾之違法，依行為時行政訴訟法第二
十八條第二款之再審事由提起本件再審之訴，茲摘兩造訴辯意旨於次：
原告起訴意旨略謂：前揭鈞院判決，顯有違法之處，蓋查：（一）再審原告章程固規
定董監事任期三年，惟並未明文禁止股東會決議期前解任董監事，況依章程第二十七
條「本章程如有未盡事宜悉依公司法規定辦理」（參原審被證十），而依公司法第一
九九條規定「董事得由股東會之決議，隨時解任，但定有任期者，如無正當理由而於
任滿前將其解任，董事得向公司請求賠償」，此項規定依同法第二二七條亦為監察人
所準用，從而依公司法規定，股東會於董監事任滿前將其解任，並無不合，至解任有
無正當理由，僅係被解任董監事得否向公司請求賠償之要件，此乃另一問題，因此，
系爭臨時股東會於前任董監事任期屆滿前決議解任之，並未有違反法令或章程之情，
至為灼然。（二）從系爭股東會決議所載文字，可證系爭股東會確已決議解任原任董
監事：查，再審原告章程第十六條規定本公司設董事十五人、監察人二人，而系爭臨
時股東會系全面改選董監事並選出董事十五人監察人二人，此與董監事發生缺額而補
選時，新當選董事之任期以補足原董事任期之情迥然不同，故系爭股東會選出者為新
一屆之董監事，並非補選甚明。次觀該次股東會臨時動議決議「新董事會應即通知原
董事長黃光春辦理移交，其應移交之公司印信、帳冊、財務等，如有拒交或遲交者，
即依法訴追．．．自即日起原董事長已不具代表公司之權限．．．」，從上即知系爭
股東會已決議將原任董監事解任，並由新任董事即日（八十三年二月二十八日）起就
任，因此本件並無再審被告所指「未對原任董事解任」、「新舊任任期重疊」、「任
期不清」之情。（三）縱股東會決議紀錄者，漏未記載解任字樣，惟依下列證據，益
證系爭股東會確有作成解任之決議：按「股東會之決議，乃二人以上當事人基於平行
與協同之意思表示相互合致而成立之法律行為」最高法院六十五年台上字第一三七四
號判決著有明文。其形態雖較一般單獨行為或契約行為為特殊，惟仍不失其為法律行
為之本資。是以，所謂之『股東會決議』，並非指公司所制發之股東會議事錄之書面
，而係指股東就某一特定議案共同認知，並基於此一認知所達成之意思合致而言。公
司法第一百七十四條雖就股東會決議之方式有所規定，然就議案之提出及其內容之表
述方式，卻無另為規定，本不以書面為必要。故同法第一百八十三條雖規定，「股東
會之議決事項，應作為議事錄」，惟此書面並非該股東會決議之成立或生效要件，而
僅為證明之方式。準此，股東會議事錄之內容不明而有爭議時，自應依民法第九十八
條規定：「解釋意思表示，應探求當事人之真意，不得拘泥所用之辭句」之原則來解
釋。於具體個案，股東會之決議自議事錄之文字觀之，就原任董、監事是否於任期屆
滿前予以解任，雖無明確記載，然若解釋其股東會決議之真意確實有解任之意思時，
自符合公司法第一百九十九條之規定。查再審原告召開之系爭臨時股東會改選公司董
事、監察人議案，由甲○○等人當選為董事，並由甘錦地、陳族奕當選為監察人；臨
時動議則決議通過：「新董事會應即通知原董事長黃光春辦理移交」「自即日起原董
事長已不具代表公司之權限」，有該次股東會議事可按，該股東會議事錄雖未另記載
改選後董事之任期之起訖日期或自上屆董事任期屆滿計算，惟決議錄記載應即由『新
董事會』通知原董事長辦理移交，並自即日起原董事長已無權代表公司。依當時之情
事及證據資料判斷，決議之真意自應包括解任原董監事，並由新當選之董監事自當選
之日起就任執行職務之意，再審原告該次股東會中，就解任原任董、監事已明確決議
如上述，從而，若就股東會決議之內容有疑義，應屬股東會議事錄之解釋問題，本應
求諸於「參與該次股東會議之全體股東」，不假外求，亦無以另外召集股東會加以解
釋之可能。經查，再審原告之董事於八十六年一月二十五日召開臨時董事會（出席董
事亦曾出席系爭股東會），決議以備置聲明書方式就前述該公司臨時股東會決議錄記
載不明確事實，說明：「前任董監事自即日起予以解任；新任董監事確實自改選之日
就任」，事後並交由十五位與會股東蓋章之聲明，本均屬為探求該一決議真意所為之
輔助方式，且系爭股東會議，本即係由前述蓋章之十五位股東出席參加作成決議，該
決議並已表示原任董監事即時解任，此於該股東會決議至為明確，僅再審被告及未參
與該股東會之部份股東，因該決議文內容使用之文字未臻成熟，而有誤解；上開聲明
僅係在強化證明原股東會決議之真義，該聲明書仍保持原決議內容之同一性，並非如
原判決所認於股東會外，以其他方式就應經股東會議決之事項，私下作成決定，以代
替股東會之決議可比。（四）再查，系爭股東會決議文之紀錄為甲○○，故就該次會
議決議有無疏忽漏記，自得以之為證，本件經普通法院高等法院民事庭傳訊甲○○到
庭證稱：「臨時會是由監察人甘張美綾召開，目的是要改選公司董事長及董監事」、
「第三案提案是要改選董監事，把黃光春趕下台、解任黃光春及全體董監事的職務，
全部重新改選」、「臨時動議是由甘建福提出，主要目的是為了確保春煇建設公司的
財產趕快辦移交，再查黃光春之不法情事」（再證一），足證系爭股東會確有作成解
任原董監事之決議，僅因紀錄個人主觀認為非關緊要，而僅記載改選董監事、疏未記
載解任事宜，自不得據此而認股東會未作成解任決議。（五）此外，原判決一方面認
為八十三年二月二十八日改選之董監事，其任期應自上屆董監事任期屆滿時（即八十
三年五月十三日）起算，而原任董監事之任期依法仍為自民國八十年五月十三日起至
八十三年五月十二日止（以上見原判決十七頁倒數第三行），顯認再審原告所召開之
該次股東會所為之改選董監事決議仍為有效，僅其就任日期應自上屆董監事任期屆滿
時（即八十三年五月十三日）起算，依此而論，則再審原告於八十六年四月十二日召
開臨時董事會作成遷移地址之決議，因斯時改選出之董事均已就任、並無所指新舊任
董監事重疊之問題，該遷址決議當為完全有效，故再審原告提出臨時董事會決議、並
於八十六年四月十九日向台北市政府建設局申請遷移公司所在地，不涉及新舊任董監
事重疊之問題，當然得以單獨考量並准予辦理登記，迺鈞院原判決未見及此，率以「
訴願決定以因其董事長及董、監事變更登記是否適法，已有疑義，得否據該董事會之
決議而為遷址變更之登記，亦有一併斟酌檢討之必要，將原處分撤銷，為有理由」乙
節，其判決理由不惟有矛盾之處，更有主文與理由不符之處。（六）縱認系爭股東會
因未解任前任董監事就選任之董監事任期復未有明確之決議，以致改選後之董監事究
係自決議之日起就任；抑前任董監事任期屆滿時就任，有不明確之處，惟依公司法第
二百○三條第二項之意旨；即於上屆董事任滿前改選者應俟上屆董事任滿後始行使職
務；原判決亦認為八十三年二月二十八日改選之董監事，其任期應自上屆董監事任期
屆滿時（即八十三年五月十三日）起算，而原任董監事之任期依法仍為自民國八十年
五月十三日起至八十三年五月十二日止（以上見原判決十七頁倒數第三行）。準此，
本件系爭股東會所改選之董監事及其就任日期只是自上屆任滿之八十三年五月二十八
日起算，並不及選任無效之情事，該次改選董監事之決議仍係有效，茲原判決既已就
系爭股東會選任之董監事之就任時點為認定；在此前題下，原判決就再審原告所為之
董監事變更及任期起迄變更登記之申請案，所應駁回或不予登記之部份，亦應僅在原
判決所認董監事任期重疊中之八十三年二月二十八日起至八十三年五月十二日止之間
之部份，至再審原告所申請登記任期中之八十三年五月十三日起迄八十六年二月二十
七日止期間之部分，因無原判決所指之董監事任期重疊之問題，自當照准。迺原判決
竟未分別為一部有理、一部無理由之判決，反而將再審原告之訴全部予以駁回、並維
持訴願及再訴願決定所為原處分全部撤銷之決定，是原判決在判決理由之構成與主文
顯有矛盾。（七）按：「有適用法規顯有錯誤、判決理由與主文顯有矛盾等情形之一
者，當事人對於行政法院之判決，得向該院提起再審之訴」，行政訴訟法第二十八條
訂有明文。如前所述，原判決一方面於判決理由中詳述系爭改選後之董監事應於上屆
董監事任滿後始就任，另一方面卻對再審原告所為之改選後董監事及任期登記認應全
部不予登記，顯有判決理由與主文矛盾之情，爰依行政訴訟法第二十八條之規定，提
起本件再審之訴，請將原判決廢棄等語。
被告答辯意旨略以：一、查公司法第二百二十條固規定監察人認為必要時，得召集股
東會，但依同法第一百七十一條規定，股東會之召集既為董事會之職權，則該第二百
二十條所謂「必要時」，原則上應於董事會不能召集或不為召集股東會之情形下，基
於公司利害關係而召集，始為相當。倘董事會無不能召集或不為召集股東會之情形，
任由監察人憑一己之主觀意思，隨時擅自行使此一補充召集之權，勢將影響公司之正
常營運，自失立法原意（參照最高法院七十年度臺上字第五一○號判決及同院七十七
年度台上字第二一六○號判例意思）。本件再審原告之監察人甘張美綾於董事任期尚
未屆滿（該屆董事任期自八十年五月十三日至八十三年五月十二日）之八十三年二月
二十八日召集股東臨時會改選董監事，並向原處分機關申請改選董監事變更登記，就
公司登記之申請而言，縱使僅須審其所附書件是否符合「公司法有關規定」為已足，
然於董監事任期屆滿前改選全體董監事之股東會，卻由監察人召集者，並不合公司法
之規定，蓋董監事改選得於本屆任期屆滿前或後為之，有召集權之董事會若無於本屆
任期屆滿後不召集股東會之情形，雖有公司法第二百二十條之規定，監察人仍無權召
集股東臨時會改選董監事，此由議事錄上之形式即得判斷之，不涉實質之判斷。二、
次查股東會「改選」董監事，與股東會決議「解任」董監事，性質不同。「改選」董
監事，不論在任期屆滿前或後為之，係指就每屆董監事全部改選而言（當然可能有部
分董監事當選連任），惟如係上屆董監事任滿前改選者，應俟上屆董監事任滿後，始
得行使職務（參照公司法第二百零三條第二項、第二百十七條第二項規定）。而「解
任」董監事，指於任期屆滿前將部分董監事解任而言。如係任期屆滿前全部「改選」
，且新任董監事自改選之日起就任，則必須先經解任全體董監事之程序（即須先解任
全體董監事，後再改選全體監事）。姑不論再審原告之監察人甘張美綾於八十三年二
月二十八日召集之股東臨時會其召集程序是否合法（按該股東臨時會，因其召集程序
違法，業經臺灣高等法院八十六年度上更（一）字第二○號民事判決，將該股東臨時
會所作之決議全部撤銷！如訴願決定卷內所附），依該股東臨時會議事錄「原始記錄
」影本，其討論事項第三案：改選董事、監察人案，並無先就「解任全體監事」作成
決議，已難謂適法；原告起訴理由雖稱該次股東臨時會曾以臨時動議決議通過「新董
事會應即通知原董事長黃光春辦理移交」「自即日起原董事長已不具代表公司之權限
」等，惟尚難認為已就「解任全體董監事」作成決議。三、嗣再審原告為因應本部訴
願決定書之疑義，於八十六年元月二十五日召開臨時董事會，決議以備置聲明書方式
，交由十五位與會股東蓋章聲明八十三年二月二十八日所召開之臨時股東會決議不明
確事項（其中有七位股東並非董事，何以參加該次臨時董事會？令人不解）。惟該項
補正仍不符公司法第一百九十九條前段「董事得由『股東會之決議』，隨時解任」之
規定，至少應再召開臨時股東會追認之。又前開聲明書並未載明新任董監事任期之起
迄期間（究係補足原任期抑新任期之開始？），均難認已有合法之補正。四、聲請再
審由（一）、（二）謂：「再審原告章程固規定董監事任期三年，惟並未明文禁止股
東會決議期前解任董監事，．．．」、「從系爭股東會決議所載文字，可證系爭股東
會確已決議解任董監事」云云。查公司法或再審原告公司章程固未禁止股東會決議期
前解任董監事，惟姑不論再審原告之監察人甘張美綾於八十三年二月二十八日所召集
之股東臨時會其召集程序是否合法，依該次股東臨時會議事錄「原始記錄」影本，其
討論事項第三案：改選董事、監察人案，並無先就「解任全體董監事」作成決議，已
難謂適法；原告聲請再審理由雖稱該次股東臨時會曾以臨時動議決議「新董事會應即
通知原董事長黃光春辦理移交，其應移交之公司印信、帳冊、財務等，如有拒交或遲
交者，即依法訴追．．．自即日起原董事長已不代表公司之權限．．．」，惟尚難認
為已就「解任全體董監事」作成決議。五、聲請再審理由（三）中，再審原告亦承認
系爭臨時股東會並未記載解任全體董監事字樣，惟辯稱「就議案之提出及其內容之表
述方式，卻無另為規定，本不以書面為必要」及「股東會議事錄之內容不明而有爭議
時，自應依民法第九十八條規定之原則來解釋」云云；按公司法第一百八十三條規定
股東會之決議事項，一律應作成議事錄，記載討論一切有關事項，由主席簽名蓋章，
此乃為確立責任及供日後查考之用，故議事錄之記載應明確，不宜以解釋之方式為之
。本件再審原告之監察人甘張美綾於八十三年二月二十八日召開臨時股東會時，原任
董監事之任期尚未屆滿，勢將造成前後任期有所重疊矛盾，為免衝突，自須先將原任
董監事依法予以解任，然查春煇公司於當日之臨時股東會議事錄之內容，就有關原任
董監事是否係於任期屆滿前予以解任乙節，並無明確決議記載，則改選後當選之董監
事，如何「應自當選之日起計算」？且究係補足原任期抑新任期之開始？亦不明確。
其次「董事得由股東會之決議，隨時解任。但訂有任期者，如無正當理由，而於任滿
前將其解任時，董事得向公司請求因此所受之損害。」為公司法第一百九十九條，因
此有無解任董監事此等重要事項，自應以議事錄所載為準，而非以「探求當事人之真
意」為之，所訴該次臨時股東會中就解任原任董監事已有明確決議云云，並不可採。
又再審原告再於八十六年元月二十五日由臨時股東會所選出之董事召開臨時董事會，
決議以備置聲明書方式，交由十五位「與會股會」蓋章聲明八十三年二月二十八日所
召開之臨時股東會決議不明確事項（追認不明確事項，惟其中有七位股東並非董事，
並無權參加該次臨時董事會）。惟該項補正仍不符公司法第一百九十九條前段「董事
得由『股東會之決議』，隨時解任」之規定，前已論及，不復贅言。六、聲請再審理
由（四）中，提到甲○○於民事普通法院之證詞，惟甲○○係系爭臨時股東會所選出
之董事長，其證詞自有偏頗，且與臨時股東會議事錄不符。七、聲請再審理由（五）
稱「原判決一方面認為八十三年二月二十八日改選之董監事，其任期應自上屆董監事
任期屆滿時（即八十三年五月十三日）起算，而原任董監事之任期依法仍為自民國八
十年五月十三日起至八十三年五月十二日止（以上見原判決十七頁倒數第三行），顯
認再審原告所召開之該次股東會所為之改選董監事決議仍為有效，．．．」，惟股東
會之決議是否有效，本屬民事法院之認定權責，並非本案之認定重點。況原判決主要
是針對系爭臨時股東會上並未明白決議「解任」上屆董監事，則解釋上新改選之董監
事應等上屆董監事任期屆滿後，始能執行其職務，所為之推論，並非當然即認再審原
告所召開之該次股東臨時會所為之改選董監事決議仍為有效。八、綜上所述，本件再
審之訴為無理由，敬請駁回再審之訴等語。
參加人黃麗齡於本程序未提出書狀作何陳述。
    理  由
按「行政訴訟之當事人，謂原告、被告及參加人」，行為時行政訴訟法第七條第一項
定有明文。又再審之訴，實質上為前訴訟程序之再開或續行。準此，於前訴訟程序已
合法參加之參加人，在再審程序雖未再為訴訟之參加，應仍具參加人之資格。本件參
加人黃麗齡於前程序業經合法參加訴訟，於本再審程序雖未再為參加，仍應予逕列為
參加人，合先明。次按「所謂判決理由與主文顯有矛盾，係指判決理由與主文之內
容適得其反而言。判決理由與事實之記載不甚適合或判決理由不備，均屬判決違背法
令之問題，並非理由與主文矛盾，自不得為再審之事由。」（本院六十年裁字第八七
號判例參照）。經查本件原判決以：「被告訴願決定，以原處分機關遽認原告原任董
、監事業經合法解任，改選董、監事之任期溯自八十三年二月二十八日起，准予原告
改選董、監事之變更登記，容有再予斟酌之必要，遂將原處分撤銷，於法尚無不合。
次查原處分機關，以八十六年四月二十四日建一字第八六二八五六三二號函略以原告
申請所在地遷址變更登記，符合規定。應予照准部分，訴願決定以因其董事長及董、
監事變更登記是否適法，已有疑義，得否據該董事會之決議而為遷址變更之登記，亦
有一併斟酌檢討之必要，乃將原處分撤銷，經核於法亦無不合。」（見原判決第十八
頁）「原告起訴意旨所為之主張，均不足採。」為由，認「原告起訴意旨，難謂有理
由，應予駁回。」並於判決主文諭知原告之訴駁回，即無「判決理由與主文之內容適
得其反」之情形，即難指為判決理由與主文顯有矛盾。再審原告雖以原判決一方面認
，八十三年二月二十八日改選之董監事，其任期應自上屆董監事任期屆滿時起算，而
原董監事之任期依法仍為自八十年五月十三日起至八十三年五月十二日止。顯認再審
原告所召開之該次股東會所為改選董監事決議仍為有效，僅就其就任日期應自上屆董
監事任期屆滿時（即八十三年五月十三日）起算，依此而論，則再審原告於八十六年
四月十二日召開臨時董監事會作成遷移地址之決議，因斯時改選出之董事均已就任，
並無所指新舊任董監事重疊之問題，該遷移地址之決議為完全有效，故再審原告提出
臨時董事會決議並於八十六年四月十九日檢附同年月十二日董事會會議紀錄，向臺北
市政府建設局申請公司所在地遷址變更登記。不涉及新舊任董監事重疊之問題，當然
得以單獨考量並准予辦理登記。乃原判決竟以「訴願決定以因其董事長及董、監事變
更登記是否適法，已有疑義，得否據該董事會之決議而為遷址變更之登記，亦有一併
斟酌檢討之必要，乃將原處分撤銷，經核於法亦無不合。」其不惟判決理由矛盾，更
有判決主文與理由矛盾之不法。且本件系爭股東會所改選之董監事其就任之日期自上
屆任滿之八十三年五月二十八日（按依其前文對照，似為十三日之誤）起算，並不涉
及選任無效之情事，該次改選董監事仍係有效，玆原判決既已就系爭股東會選任之董
監事之就任時點為認定，在此前提之下，原判決就再審原告所為之董監事變更登記之
申請案，所應駁回或不予登記部分，應僅在原判決所認董監事任期重疊中之八十三年
二月二十八日起至八十三年五月十二日止之部分，至再審原告申請登記任期中之八十
三年五月十三日起迄八十六年二月二十七日止之部分，因無原判決所指之董監事任期
重疊之問題，自當照准。迺原判決竟未分別為一部有理由、一部無理由之判決，反將
再審原告之訴全部予以駁回，並維持訴願及再訴願所為原處分全部撤銷之決定，是原
判決在判決理由之構成與主文顯有矛盾云云。惟查再審原告上開論述係以原判決認「
再審原告所召開之該次股東會所為改選董監事決議仍為有效」為前提。經查原判決係
謂：「且董事雖得隨時予以解任，惟須經由股東會決議行之，始為適法。．．．惟再
審原告八十三年二月二十八日股東臨時會議事錄內容就原任董、監事是否於任期屆滿
前予以解任，並無明確決議，是否符合「董事得由股東會之決議，隨時解任」之規定
，已有疑義；原處分機關雖稱已就有關改選董、監事任期之起訖期間，綜合各相關文
件及再審原告之聲明書，於探求該股東臨時會決議真意後，始核准其變更登記云云，
微論再審原告之監察人甘張美綾於八十三年二月二十八日召集股東臨時會其召集程序
是否合法，縱認其召集程序為合法，惟查於上開股東會上並未明白決議「解任」上屆
董監事，則解釋上新改選之董監事應等上屆董監事任期屆滿後，始能執行其職務。再
審原告針對是否有決議「解任」上屆董監事一事，主張以該次股東會中曾以臨時動議
決議通過「新董事會應即通知原董事長黃光春辦理移交」與「自即日起原董事長已不
具代表公司之權限」等為由，說明已具解任全體董監事之決議，尚難認為適法。因此
應認為八十三年二月二十八日改選之董監事，其任期應自上屆董監事任期屆滿時起算
，而原董監事之任期依法仍為自八十年五月十三日起至八十三年五月十二日止。」（
見原判決第十六、十七頁）其中已明白明「『微論』再審原告之監察人甘張美綾於
八十三年二月二十八日召集股東臨時會『其召集程序是否合法』，『縱認』『其召集
程序為合法』，惟查於上開股東會上並未明白決議「解任」上屆董監事，則解釋．．
．」，足見原判決認再審原告之監察人甘張美綾於八十三年二月二十八日召集股東臨
時會『其召集程序是否合法』，尚屬未定，即仍有待民事法院之判決審認（按依原告
於前訴訟程序中所提最高法院八十七年度台上字第一七七六號判決係發回臺灣高等法
院更審中），故其以下論述乃就『縱認其召集程序為合法』而為者，並非原判決認再
審原告之監察人甘張美綾於八十三年二月二十八日召集股東臨時會其召集程序合法，
則該次臨時股東會選出董監事之決議，即難遽認已屬合法，該次臨時股東會所選出董
監事是否有效，亦待確定。則原判決顯無再審原告所稱判決理由與理由、理由與主文
矛盾之問題甚明。至再審原告另指原判決未探求該次臨時股東會決議之真意，誤認未
解任原任董監事云云，核無再審之事由。從而，再審原告所訴，尚無足取，應認其再
審之訴為顯無理由，爰不經言詞辯論以判決駁回之。
據上論結，本件再審之訴為無理由，爰依行政訴訟法施行法第二條、行政訴訟法第二
百七十八條第二項、第九十八條第三項前段，判決如主文。
中    華    民    國     八十九      年     十一     月      三十       日
                    最 高 行 政 法 院  第 三 庭
                                審 判 長 法  官      徐  樹  海
                                         法  官      高  啟  燦
                                         法  官      劉  鑫  楨
                                         法  官      鄭  淑  貞
                                         法  官      林  家  惠
右  正  本  證  明  與  原  本  無  異
                                         法院書記官  王  福  瀛
中    華    民    國     八十九      年     十二     月       一        日


司法院資訊處製作；財團法人民間司法改革基金會備份。
